臺灣桃園地方法院刑事判決　　　　　　 100年度易字第1203號
公　訴　人　臺灣桃園地方法院檢察署檢察官
被　　　告　林家鴻
上列被告因傷害等案件，經檢察官提起公訴（100年度偵字第197
32號），本院判決如下︰
    主  文
林家鴻傷害人之身體，處拘役拾伍日，如易科罰金，以新臺幣壹
仟元折算壹日。
    事  實
一、林家鴻因不滿其妻與杜弘瑜互傳曖昧簡訊，於民國100 年2
    月14日15時許，至桃園縣龍潭鄉○○街228 號杜弘瑜任職之
    友達光電股份有限公司( 下稱友達公司) ，欲找杜弘瑜理論
    ，惟林家鴻在該公司大廳見到杜弘瑜後，竟因一時氣憤，遂
    萌生傷害人身體之犯意，徒手毆打杜弘瑜臉部，在毆打過程
    中並出言恐嚇杜弘瑜: 「你給我注意一點，打你一拳夠嗎?
    」、「你再靠近她試試看」等語，致使杜弘瑜受有臉部紅腫
    之傷害。
二、案經杜弘瑜訴由臺灣桃園地方法院檢察署檢察官偵查起訴。
    理  由
一、按被告以外之人於審判外之言詞或書面陳述，除法律有規定
    者外，不得作為證據；又被告以外之人於審判外之陳述，經
    當事人於審判程序同意作為證據，法院審酌該言詞陳述或書
    面陳述作成時之情況，認為適當者，亦得為證據；當事人、
    代理人或辯護人於法院調查證據時，知有第159 條第1 項不
    得為證據之情形，而未於言詞辯論終結前聲明異議者，視為
    有前項之同意，刑事訴訟法第159 條第1 項、第159 條之5
    分別定有明文。經查，本判決下列所引用被告以外之人於審
    判外之陳述，檢察官及被告於本院審理時對於其證據能力均
    不爭執，且迄於言詞辯論終結前亦未聲明異議，本院審酌上
    開證據資料作成時之情況，尚無違法不當及證明力明顯過低
    之瑕疵，而認為以之作為證據應屬適當，依刑事訴訟法第15
    9 條之5 規定，應認前揭證據資料均有證據能力。
二、訊據被告林家鴻固坦承有動手毆打告訴人杜弘瑜，且造成告
    訴人臉部紅腫之傷害等情，惟矢口否認有何恐嚇之犯行，辯
    稱：伊只有動手毆打告訴人，並未對告訴人說：「你給我注
    意一點，打你一拳夠嗎？」、「你再靠近她試試看」等語。
    經查：
  (一)被告於100 年2 月14日15時許，至桃園縣龍潭鄉○○街228
    號告訴人任職之友達公司，徒手毆打告訴人臉部，致告訴人
    受有臉部紅腫等傷害之事實，業據被告於檢察事務官詢問及
    檢察官偵訊中及本院準備程序及審理時坦承不諱（見他字卷
    第11、18頁、本院審易字卷第14頁、本院易字卷第12頁反面
    、第25頁反面、第28頁反面），核與證人即告訴人杜弘瑜於
    檢察事務官詢問及檢察官偵訊中之證述（見他字卷第11頁、
    偵字卷第11頁）、證人即友達公司員工阮紹偉於檢察事務官
    詢問及檢察官偵訊中及本院審理時之證述（見他字卷12頁、
    偵字卷第10頁、本院易字卷第27頁）、證人即友達公司之保
    全人員張念祖於檢察事務官詢問及檢察官偵訊中及本院審理
    時之證述（見他字卷第13頁、偵字卷第9 頁、本院易字卷第
    26頁）相符，堪認被告上開具任意性之自白確屬實情，應可
    採信。
  (二)被告雖矢口否認有於毆打告訴人之時出言稱：「你給我注意
    一點，打你一拳夠嗎」、「你再靠近她試試看」等語，惟查
    ，告訴人先於檢察事務官詢問中證稱：被告100 年2 月14日
    下午3 點到伊公司大廳打伊之過程中，邊打邊講「你給我注
    意一點，打你一拳夠嗎」、「你再靠近她試試看」等語（見
    他字卷第11頁），復於檢察官訊問中證稱：伊到場時被告沒
    講話先揮拳打伊，走到大門的過程中被告對伊說「你給我注
    意一點，打你一拳夠嗎？」、「你再靠近她試試看」，講完
    後又動手亂打伊一通等語（見偵字卷第11頁），核與證人阮
    紹偉於檢察事務官詢問、檢察官訊問及本院審理時證稱：伊
    當時在大廳開會，後來警衛張念祖走到被告與告訴人旁邊，
    伊因此轉過去看，就看到被告動手打告訴人，過程中並大聲
    說「你動我老婆就不對」、「你給我注意一點，打你一拳夠
    嗎」、「你再靠近她試試看」等語（見他字卷第12頁、偵字
    卷第10頁、本院易字卷第27頁），證人張念祖於檢察事務官
    詢問、檢察官訊問及本院審理時證稱：100 年2 月14日下午
    2 點半，有人通報伊大廳有人看起來情緒很不好，要伊注意
    ，伊到大廳看到被告，約半小時後，告訴人從樓上下來到大
    廳，被告看到告訴人，二話不說就拉著告訴人往門口走，並
    動手打告訴人，伊有聽到被告說「你給我注意一點，打你一
    拳夠嗎」、「你再靠近她試試看」等語（見他字卷第13頁、
    偵字卷第9 頁、本院易字卷第26頁反面）相符，告訴人與證
    人等既對案發當日之過程描述明確，且被告於本院審理時亦
    稱：其與證人阮紹偉及張念祖並無恩怨關係等語，復參酌卷
    內所附之被告配偶簡訊內容翻拍相片影本（見他字卷第20至
    45頁反面），顯見被告確係因發現告訴人與被告配偶間大量
    曖昧簡訊往來，心生憤怒而於案發當日為該事前去友達公司
    與告訴人碰面，而告訴人與證人所證稱之「你給我注意一點
    ，打你一拳夠嗎」、「你再靠近她試試看」等語，顯與被告
    當日企圖向告訴人表達之主旨相同，是被告有於案發當時對
    告訴人口出上開言詞之事實，堪可認定。
  (三)綜上，本件事證明確，被告毆打告訴人成傷及出言恐嚇告訴
    人等犯行，均堪以認定應依法論科。
三、核被告所為，係犯刑法第277 條第1 項傷害罪。至被告雖有
    出言「你給我注意一點，打你一拳夠嗎」、「你再靠近她試
    試看」等語恫嚇告訴人，查其真意係恐嚇傷害告訴人之身體
    ，再者，依據告訴人之證述，被告係一邊毆打告訴人一邊出
    言恫嚇，顯見其出言恫嚇後尚接續毆打告訴人之身體，是其
    恐嚇之危險行為，應為其後接續傷害之實害行為所吸收，而
    僅論以傷害罪。公訴意旨認另構成第305 條恐嚇危害安全罪
    ，且與傷害部分為想像競合之裁判上一罪關係，容有誤會，
    附此說明。爰審酌被告並無構成累犯之前案紀錄，此有臺灣
    高等法院被告前案紀錄表1 份在卷可稽，因告訴人與被告配
    偶間之曖昧簡訊而產生三方感情糾紛，未能以理性、適法之
    方式解決，而以毆打方式傷害告訴人，其間甚且出言恐嚇告
    訴人，且犯後雖坦承部分犯行，猶未能反省己身之罪責，兼
    衡酌其犯罪之動機、目的、智識程度及造成損害等一切情狀
    ，量處如主文所示之刑，並諭知易科罰金之折算標準。
據上論斷，應依刑事訴訟法第299條第1項前段，刑法第277條第1
項、第41條第1項前段，刑法施行法第1條之1，判決如主文。
本案經檢察官鍾信一到庭執行職務。
中    華    民    國   100    年    12    月    29    日
                  刑事第八庭  審判長法  官  劉為丕
                                    法  官  謝枚霏
                                    法  官  翁儀齡
以上正本證明與原本無異。
如不服本判決應於收受判決後10日內向本院提出上訴書狀，並應
敘述具體理由。其未敘述上訴理由者，應於上訴期間屆滿後20日
內向本院補提理由書( 均須按他造當事人之人數附繕本) 「切勿
逕送上級法院」。
                                    書記官  邱仲騏
中    華    民    國   100    年    12    月    30    日
附錄本案論罪科刑之法條：
中華民國刑法第277條
（普通傷害罪）
傷害人之身體或健康者，處3年以下有期徒刑、拘役或1千元以
下罰金。
犯前項之罪因而致人於死者，處無期徒刑或7年以上有期徒刑；
致重傷者，處3年以上10年以下有期徒刑。